臺灣高等法院刑事判決
108年度上訴字第3843號
上  訴  人  
即  被  告  黃宸彥




選任辯護人  陳冠宇律師(法扶律師)
上列上訴人因違反毒品危害防制條例案件，不服臺灣桃園地方法
院106年度訴字第793號；107年度訴字第229號、第410號，中華
民國108年5月31日第一審判決（起訴案號：臺灣桃園地方檢察署
106年度偵字第18313號、106年度毒偵字第4726號；追加起訴案
號：107年度偵字第4676號、107年度偵緝字第561號、107年度毒
偵字第1939號；移送併辦案號：106年度偵字第27666號），提起
上訴，本院判決如下：
    主  文
原判決關於原判決附表一編號1 、2 、5 部分暨定應執行刑部分
，均撤銷。
甲○○犯如附表一編號1 、2 、3 主文欄所示之罪，均累犯，各
處如附表一編號1 、2 、3 主文欄所示之刑及沒收。應執行有期
徒刑捌年。
    事  實
一、甲○○明知甲基安非他命係毒品危害防制條例第2 條第2 項第
    2 款所規定之第二級毒品，不得非法販賣、持有，竟分別為
    以下犯行：
（一）意圖營利，基於販賣第二級毒品之犯意，先於UT網路聊天
      室認識張竣傑後，再於民國106 年7 月16日上午某時許，
      以LINE通訊軟體暱稱「傻情人」帳號與張竣傑約定於同日
      上午9時17分許，在其位於桃園市○○區○○路00號居所，以
      新臺幣（下同）2,000 元之代價，販賣第二級毒品甲基安
      非他命1 包予張竣傑。
（二）意圖營利，基於販賣第二級毒品之犯意，於106 年7 月20
      日晚間7時54分許，持其所有如附表二編號3 所示之手機
      及SIM 卡上網登入LINE通訊軟體，以其暱稱「€彥」與戴
      維君約定於同日晚間11時40分許，在桃園市○○區○○路00號
      花語旅館大廳，以1,000 元及面額500 元「遊E 卡」1 張
      之代價販賣第二級毒品甲基安非他命1 包予戴維君。嗣於
      106年7月21日晚間10時許，為警在上址花語旅館停車場內
      查獲，並扣得如附表二編號1 所示之甲基安非他命1 包及
      編號3 所示之手機1支（內含SIM 卡2 張）。
（三）意圖營利，基於販賣第二級毒品之犯意，於107 年2 月4 
      日上午3 時25分許，因新北市政府警察局新莊分局警員洪
      銘峰以暱稱「台北新莊胖異男睡不著」登入UT網路聊天室
      ，喬裝買家佯稱欲購買第二級毒品甲基安非他命，甲○○遂
      以暱稱「桃園- 中壢菸銷售」之帳號，邀請洪銘峰加入LI
      NE通訊軟體暱稱「ice ice 」帳號之好友，並以其所有如
      附表二編號4 所示手機上網登入LINE通訊軟體後，與洪銘
      峰使用LINE通訊軟體聯繫，並約定在桃園市○○區○○路0 段
      00號附近，以1 萬6,000 元之代價販賣第二級毒品甲基安
      非他命6 包（共6 公克重）。嗣於同日下午4時許，甲○○
      前往桃園市○○區○○路0 段00號附近與洪銘峰碰面，欲進行
      毒品交易時，即為警查獲而未遂，並扣得如附表二編號2 
      所示之甲基安非他命6 包及編號4 所示之手機1支（內含S
      IM 卡1 張）。
二、案經桃園市政府警察局、新北市政府警察局新莊分局報告及
    新北市政府警察局新莊分局報告臺灣臺北地方檢察署呈請臺
    灣高等檢察署檢察長令轉臺灣桃園地方檢察署檢察官偵查起
    訴、追加起訴，暨臺灣桃園地方檢察署檢察官自動檢舉移送
    併辦。
    理  由
壹、程序事項：
一、本院審理之範圍：
    本件檢察官起訴及追加起訴被告甲○○就原判決附表一部分，
    涉犯毒品危害防制條例第4 條第2 項之販賣第二級毒品罪、
    同條例第4 條第6 項、第2項之販賣第二級毒品未遂罪，及
    同條例第10條第2 項之施用第二級毒品罪。嗣經原審審理判
    處罪刑後，被告不服原判決關於販賣第二級毒品、販賣第二
    級毒品未遂部分（即原判決附表一編號1 、2 、5 部分）提
    起上訴，檢察官則未提起上訴。從而，本件原審判決關於原
    判決附表一編號3 、4 部分，即被告犯施用第二級毒品罪（
    共2罪）已經確定，本院審理範圍則係原審判決關於原判決
    附表一編號1 、2 、5 部分，即被告販賣第二級毒品、販賣
    第二級毒品未遂部分。
二、證據能力之認定部分：
    按刑事訴訟法第159 條之5 立法意旨，在於確認當事人對於
    傳聞證據有處分權，得放棄反對詰問權，同意或擬制同意傳
    聞證據可作為證據，屬於證據傳聞性之解除行為，如法院認
    為適當，不論該傳聞證據是否具備刑事訴訟法第159 條之1
    至第159 條之4 所定情形，均容許作為證據，不以未具備刑
    事訴訟法第159 條之1 至第159 條之4 所定情形為前提。此
    揆諸「若當事人於審判程序表明同意該等傳聞證據可作為證
    據，基於證據資料愈豐富，愈有助於真實發見之理念，此時
    ，法院自可承認該傳聞證據之證據能力」立法意旨，係採擴
    大適用之立場。蓋不論是否第159 條之1 至第159 條之4 所
    定情形，抑當事人之同意，均係傳聞之例外，俱得為證據，
    僅因我國尚非採澈底之當事人進行主義，故而附加「適當性
    」之限制而已，可知其適用並不以「不符前四條之規定」為
    要件（最高法院104 年度第3 次刑事庭會議決議參照）。經
    查，本件以下所引用之供述或非供述證據，因檢察官、被告
    及被告之選任辯護人已於本院準備程序就證據能力均表示沒
    意見（見本院卷第127 至134 頁），且迄至言詞辯論終結前
    均未聲明異議，而本院審酌上開供述或非供述等證據資料製
    作時之情況，無不當取供及證明力明顯過低之瑕疵，認以之
    作為證據應屬適當，揆諸前開規定，本院認前揭證據資料有
    證據能力。
貳、認定被告犯罪事實所憑之證據及理由：
一、訊據被告對於上揭事實（即如附表一編號1、2 、3所示之販
    賣第二級毒品、販賣第二級毒品未遂犯行）均坦白承認（見
    本院卷第222 至223 頁），並核與證人即交易對象張竣傑、
    戴維君及洪銘峰於警詢、偵查、原審審理時所證述之情節一
    致（見他8683卷第24頁反面、第32頁；他7949卷第32頁反面
    ；偵18313卷第19至20頁、第54至55頁、第61頁；偵緝561卷
    第66頁反面至第67頁；原審229卷第63至71頁；原審793卷第
    152至159頁；原審410卷第99頁反面至第108頁），且被告與
    證人張竣傑、戴維君及洪銘峰分別於事實欄一（一）至（三
    ）所示之交易時間前，以其等所持有之行動電話聯絡買賣毒
    品事宜之情形，亦有對話紀錄在卷可稽（見他8683卷第28至
    29頁；偵18313卷第33頁；偵4676卷第41至47頁），此外，
    復有桃園市政府警察局搜索扣押筆錄、扣押物品目錄表；新
    北市政府警察局新莊分局搜索扣押筆錄、扣押物品目錄表各
    1 份在卷足憑（見偵18313卷第25至27頁；偵4676卷第17至1
    9頁），及上開被告所有，供其犯本件之罪所用之如附表二
    編號2至4所示之物扣案為證。而扣案如附表二編號2所示之
    物，經送臺北榮民總醫院鑑定，檢出甲基安非他命成分（鑑
    定結果詳如附表二編號2備註欄所載），亦有臺北榮民總醫
    院107 年4 月12日北榮毒鑑字第C0000000號毒品成分鑑定書
    附卷足憑（見偵4676第145頁），是認被告上開任意性自白
    均核與事實相符，可以採取。
二、按販賣毒品之行為，本無一定之公定價格，是其各次買賣之
    價格，當亦各有差異，而或隨供需雙方之資力、關係之深淺
    、需求之數量、貨源之充裕與否、販賣者對於資金之需求如
    何即殷切與否，以及政府查緝之態度，進而為各種不同之風
    險評估，而為機動性之調整，是其價格標準，自非一成不變
    ，且販賣者從各種「價差」或「量差」或係「純度（如摻入
    葡萄糖等物）」謀取利潤方式，或有差異，然其所圖利益之
    非法販賣行為目的，則屬相同，並無二致。因之，販賣利得
    ，除經行為人（被告）坦承，或帳冊價量至臻明確，確實難
    以究其原委（最高法院87年台上字第3164號判決意旨參照）
    。然按政府為杜絕毒品之氾濫，對於查緝施用及販賣毒品之
    工作，無不嚴加執行，販賣毒品罪又係重罪，設若無利可圖
    ，衡情一般持有毒品之人當無輕易將所持有之毒品轉讓他人
    而甘冒於再次向他人購買時，而有被查獲移送法辦之危險之
    理，職是之故，縱未確切查得販賣賺取之實際差價，但除別
    有事證，足認係按同一價格轉讓，確未牟利外，尚難執此即
    認非法販賣之事證有所不足，致知過坦承者難辭重典，飾詞
    否認者反得逞僥倖，而失情理之平。以本案而論，證人即交
    易對象張竣傑、戴維君及洪銘峰均係因購買甲基安非他命而
    與被告認識，彼此間並非至親密友，此經渠等證述在卷（見
    原審410 卷第95頁、第99頁反面至第100頁 、第154 頁反面
    ），堪認被告與交易對象張竣傑、戴維君及洪銘峰，並非至
    親，彼此間亦無特殊情誼，茍無利得，絕無甘冒重典，以原
    價買賣第二級毒品或無償調借之理，且被告曾有多次毒品之
    前科紀錄，有本院被告前案紀錄表1份在卷可佐，對於甲基
    安非他命價格昂貴，取得不易，毒品交易為政府檢警機關嚴
    予取締之犯罪，法律並就此懸有重典處罰等情，當知之甚稔
    ，倘無從中賺取差價或投機貪圖小利，豈有甘冒重典依購入
    價格轉售或代購之理。是以被告販賣毒品均有營利之意圖，
    應可認定。
三、綜上所述，本件事證明確，被告上揭販賣第二級毒品等犯行
    ，足可認定，均應依法論科。
參、論罪部分：
一、按甲基安非他命屬毒品危害防制條例第2 條第2項第2 款列
    管之第二級毒品，不得非法販賣、持有。
二、核被告就事實欄一（一）、（二）所為，均係犯毒品危害防
    制條例第4 條第2 項之販賣第二級毒品罪（共2罪）；又據
    前述，被告固於事實欄一（三）所示時間，與喬裝買家之警
    員達成交易第二級毒品甲基安非他命數量及價額等買賣契約
    之合致，嗣後並進行交易，惟因喬裝買家之警員於本案僅係
    為達緝毒之目的，始向被告購買第二級毒品甲基安非他命，
    無買受之真意而不遂，是核被告就事實欄一（三）所為，則
    係犯毒品危害防制條例第4 條第6 項、第2 項之販賣第二級
    毒品未遂罪。
三、被告販賣前持有第二級毒品甲基安非他命之低度行為，均分
    別應為販賣、販賣未遂之高度行為所吸收，不另論罪。
四、被告所犯上開2次販賣第二級毒品犯行、1 次販賣第二級毒
    品未遂犯行，均犯意各別、行為互殊，應予分論併罰。
五、查被告前①於103年間，因犯施用第二級毒品罪，經原審法院
    以103 年度桃簡字第2046號判決處有期徒刑3 月，經撤回上
    訴確定，於104年7 月8 日易科罰金執行完畢；②於104年間
    ，因犯施用第二級毒品罪，經原審法院以105 年審易字576 
    號判決處有期徒刑4 月確定，於105 年7 月27日易科罰金執
    行完畢；③於105年間，因犯施用第二級毒品罪，經原審法院
    以105 年審簡字641 號判決處有期徒刑4 月確定，並與上開
    ②所示案件定其應執行有期徒刑6 月確定，並於106 年2 月9
     日易科罰金執行完畢，有上開本院被告前案紀錄表在卷可
    佐，其於前案有期徒刑執行完畢後，5 年以內故意再犯本件
    有期徒刑以上刑之各罪，均為累犯，而依108 年2 月22日公
    布之司法院大法官解釋釋字第775 號解釋文意旨，有關刑法
    第47條第1 項規定累犯加重本刑部分，尚不生違反憲法一行
    為不二罰原則之問題，惟該號解釋文認定：「不分情節，基
    於累犯者有其特別惡性及對刑罰反應力薄弱等立法理由，一
    律加重最低本刑，於不符合刑法第59條所定要件之情形下，
    致生行為人所受之刑罰超過其所應負擔罪責之個案，其人身
    自由因此遭受過苛之侵害部分，對人民受憲法第8 條保障之
    人身自由所為限制，不符憲法罪刑相當原則，牴觸憲法第23
    條比例原則。於此範圍內，有關機關應自本解釋公布之日起
    2 年內，依本解釋意旨修正之。於修正前，為避免發生上述
    罪刑不相當之情形，法院就該個案應依本解釋意旨，裁量是
    否加重最低本刑」等語。是本院參酌上開解釋意旨，審酌被
    告於前述案件，係因毒品案件經法院判處罪刑，而被告前已
    多次因毒品案件經法院判處罪刑，本應產生警惕作用，期待
    其能因此自我控管、約束，惟被告卻故意再犯與先前犯罪罪
    質相同，情節益重之販賣毒品犯行，足見其有一定特別之惡
    性，對刑罰之反應力顯然薄弱，就本案被告所犯之各罪予以
    加重，尚不致使被告所受之刑罰超過其所應負擔之罪責，而
    造成對其人身自由過苛之侵害，而仍有加重法定最低本刑之
    必要，除法定本刑為無期徒刑不得加重外，爰均依刑法第47
    條第1 項規定加重其刑。
六、被告就事實欄一（三）部分業已著手於販賣第二級毒品犯罪
    之實行，然因喬裝買家之警員欠缺購買真意，自始即屬販賣
    行為不能完成，為未遂犯，爰依刑法第25條第2 項規定減輕
    其刑，並依法先加後減。
七、辯護意旨固辯以：被告販賣第二級毒品僅是從被告向上游購
    買供已施用之毒品中汲取部分再轉賣他人，且販賣數量不多
    ，獲利輕微，顯見被告並非毒品盤商，而被告已坦承犯行，
    經濟能力亦非富裕，需負扶養未成年子女，請依刑法第59條
    酌減其刑等語。惟按刑法第59條之酌量減輕其刑，必須犯罪
    另有特殊之原因與環境等，在客觀上足以引起一般同情，認
    為即予宣告法定最低度刑期猶嫌過重者，始有其適用。至行
    為人犯罪之動機、目的、犯罪之手段、犯罪後所生之損害、
    犯罪後之態度、犯罪行為人之生活狀況、品行、智識程度等
    ，僅屬得於法定刑內審酌量刑之事項，非酌量減輕之理由。
    查本案販賣第二級毒品罪法定最低刑度係有期徒刑7 年，非
    唯遠較販賣第一級毒品罪之法定最低本刑無期徒刑為輕，且
    不及無期徒刑減輕後刑度之半（刑法第65條第2 項：無期徒
    刑減輕者，為20年以下15年以上有期徒刑），而被告本案販
    賣第二級毒品未遂犯行，並經本院適用刑法第25條第2 項之
    規定減輕其刑，且被告本件所犯之販賣毒品罪，又別無何因
    不得已而為之之情由，況被告無視於政府反毒政策，明知第
    二級毒品足以殘害人之身體健康，竟販賣他人施用以營利，
    危害社會治安及國民健康甚深，且本院業詳為審酌一切情狀
    而為量刑，如後述，復衡以本案被告犯罪情節，實難據認被
    告於犯本案時有何特殊之原因或環境等，在客觀上足以引起
    一般同情之處，自不得邀刑法第59條規定減輕其刑。至於被
    告犯罪動機、所生損害、犯後態度之因素等情狀，僅可為法
    定刑內從輕科刑之標準，不得據為刑法第59條酌量減輕之理
    由。是以辯護意旨此部分所請，尚非足取。
肆、臺灣桃園地方檢察署檢察官移送併辦之106 年度偵字第2766
    6號犯罪事實，與本案前已起訴犯罪事實相同（即起訴書犯
    罪事實欄一㈠所載部分），核屬同一案件，此部分本院依法
    自得併予審理。
伍、撤銷改判之理由：
一、原審以被告犯如附表一編號1、2 、3 所示之販賣第二級毒
    品罪，罪證明確，分別予以論罪科刑，固非無見。惟按刑罰
    之量定，雖屬法院自由裁量之職權行使，然按刑事審判旨在
    實現刑罰權之分配的正義，故法院對有罪被告之科刑，應符
    合罪刑相當之原則，使輕重得宜，罰當其罪，以契合社會之
    法律感情，此所以刑法第57條明定科刑時應審酌一切情狀，
    尤應注意該條所列10款事項以為科刑輕重之標準，俾使法院
    就個案之量刑，能斟酌至當。經查，被告於原審審理時否認
    上揭各次犯行，而於本院審理時則坦承各次犯行，足見被告
    之犯罪後態度顯有不同，即原審所斟酌刑法第57條各款事由
    之量刑基礎已有變動，原審未及審酌於此，就被告所犯上開
    2次販賣第二級毒品罪、1次販賣第二級毒品未遂罪，分別量
    處有期徒刑7年6月（共2罪）、4年，並定應執行刑有期徒刑
    10年，尚屬過重，客觀上要非適當，而有違罪刑相當之原則
    ，是被告執此為由，提起上訴，尚非無理由。
二、據上，原判決關於原判決附表一編號1 、2 、5 部分既有上
    開可議之處，即無可維持，其定應執行刑部分亦失所依附，
    自應由本院將原判決關於原判決附表一編號1 、2 、5 部分
    均予以撤銷改判。爰審酌被告明知第二級毒品甲基安非他命
    對於人體健康戕害甚巨，竟為本件販賣第二級毒品甲基安非
    他命犯行，戕害國民身心健康，影響社會秩序、善良風俗，
    所為非是，及被告犯罪之動機、手段、犯罪所得、次數，兼
    衡被告自陳國中畢業之智識程度、日薪800元之家庭經濟狀
    況（見原審410卷第177頁反面），及被告於本院審理時坦承
    犯行之犯後態度、素行等一切情狀，就被告所犯如附表一編
    號1 、2 、3 主文欄所示之罪各處如附表一編號1 、2 、3 
    主文欄所示之刑，並審酌被告所犯2次販賣第二級毒品罪、1
     次販賣第二級毒品未遂罪，犯罪方式與態樣，均屬雷同，
    侵害同種類法益，各次犯行之時間，亦為接近，被告各次販
    賣所得金額，難認鉅額，為免被告因重複同種類犯罪，因實
    質累加之方式定應執行刑，致使刑度超過其行為之不法內涵
    ，而違反罪責原則，爰定應執行刑有期徒刑8年。至附表一
    編號1 、2、3 所示各罪所為沒收之諭知，因在定其應執行
    之刑主文項下，倘再為沒收之諭知，雖其併執行沒收之效果
    並無不同，然恐有混淆新法沒收之性質，使人誤認沒收仍屬
    從刑，而有數罪併罰適用之疑慮，從而，本院於定其應執行
    之刑主文項下，應毋庸再為沒收之諭知，附此說明。
陸、沒收部分：
一、扣案如附表二編號2所示之甲基安非他命6 包，屬第二級毒
    品，且係供被告為事實欄一（三）所示販賣第二級毒品未遂
    犯行所用，業經被告於本院審理時供明在卷（見本院卷第22
    3頁），應依毒品危害防制條例第18條第1 項前段規定，於
    被告所犯附表一編號3所示販賣第二級毒品未遂罪項下，宣
    告沒收銷燬之。至鑑驗耗損之第二級毒品，因已滅失，自毋
    庸再予宣告沒收銷燬。
二、扣案如附表二編號3 、4所示之物，係被告所有，且分別為
    被告聯絡戴維君、洪銘峰進行毒品交易所用之物，即為供被
    告犯如附表一編號2 、3所示各罪所用之物，亦由被告供承
    在卷（見本院卷第222至223 頁），復有各該手機內含之LIN
    E對話紀錄、上網紀錄在卷可憑（見偵4726卷第35至39頁、
    偵4676卷第51至53頁），均應依毒品危害防制條例第19條第
    1 項規定，分別於被告所犯附表一編號2、3所示販賣第二級
    毒品、販賣第二級毒品未遂罪下宣告沒收。
三、事實欄一（一）、（二）所示之被告販賣毒品所得，即分別
    為2,000元；1,000元及面額500 元「遊E 卡」1張，雖均未
    扣案，然被告於本院審理時就其確取得上開2次販賣毒品所
    得一節供明在卷（見本院卷第222至223 頁），而如宣告沒
    收或追徵，亦無過苛調節條款之情形，應依刑法第38條之1
    第1 項前段、第3 項規定，分別於被告所犯附表一編號1、2
    所示販賣毒品罪下宣告沒收，於全部或一部不能沒收或不宜
    執行沒收時，追徵其價額。
四、至扣案如附表二編號1所示之物，係被告為原判決附表一編
    號3所示施用第二級毒品犯行所剩餘之甲基安非他命1 包，
    業經原審判決依毒品危害防制條例第18條第1 項前段，於被
    告所犯該施用第二級毒品罪項下宣告沒收銷燬確定。
據上論斷，應依刑事訴訟法第369 條第1 項前段、第364 條、第
299 條第1 項前段，毒品危害防制條例第4 條第2 項、第6 項、
第18條第1 項前段、第19條第1 項前段，刑法第11條、第47條第
1項、第25條第2 項、第51條第5 款、第38條之1 第1 項、第3 
項，判決如主文。
本案經檢察官吳明嫺提起公訴、檢察官賴穎穎及黃瑞盛追加起訴
暨移送併辦，檢察官楊淑芬到庭執行職務。
中　　華　　民　　國　　109 　年　　4 　　月　　7 　　日
                  刑事第十九庭審判長法  官  曾淑華 
                                    法  官  陳文貴
                                    法  官  王美玲
以上正本證明與原本無異。
如不服本判決，應於收受送達後20日內向本院提出上訴書狀，其
未敘述上訴之理由者並得於提起上訴後20日內向本院補提理由書
（均須按他造當事人之人數附繕本）「切勿逕送上級法院」。
                                    書記官  李逸翔
中　　華　　民　　國　　109 　年　　4 　　月　　7 　　日
附錄：本案論罪科刑法條全文
毒品危害防制條例第4條
製造、運輸、販賣第一級毒品者，處死刑或無期徒刑；處無期徒
刑者，得併科新臺幣 2 千萬元以下罰金。
製造、運輸、販賣第二級毒品者，處無期徒刑或 7 年以上有期
徒刑，得併科新臺幣 1 千萬元以下罰金。
製造、運輸、販賣第三級毒品者，處 7 年以上有期徒刑，得併
科新臺幣 7 百萬元以下罰金。
製造、運輸、販賣第四級毒品者，處 5 年以上 12 年以下有期
徒刑，得併科新臺幣 3 百萬元以下罰金。
製造、運輸、販賣專供製造或施用毒品之器具者，處 1 年以上
7 年以下有期徒刑，得併科新臺幣 1 百萬元以下罰金。
前五項之未遂犯罰之。 

附表一：
編號 主文 對應之犯罪事實 1 甲○○販賣第二級毒品，累犯，處有期徒刑柒年貳月。未扣案之犯罪所得新臺幣貳仟元沒收，於全部或一部不能沒收或不宜執行沒收時，追徵其價額。 事實欄一（一） 2 甲○○販賣第二級毒品，累犯，處有期徒刑柒年貳月。扣案如附表二編號3 所示之物沒收；未扣案之犯罪所得新臺幣壹仟元及面額新臺幣伍佰元之「遊E卡」壹張均沒收，於全部或一部不能沒收或不宜執行沒收時，均追徵其價額。 事實欄一（二） 3 甲○○販賣第二級毒品，未遂，累犯，處有期徒刑參年柒月。扣案如附表二編號2 所示之物沒收銷燬；如附表二編號4 所示之物沒收。 事實欄一（三） 

附表二：
編號 物品名稱 數量 備註 卷證頁數 1 甲基安非他命 1 包（毛重1.04公克） 透明結晶1 包，含袋毛重1.04g ，因鑑驗取用0.0025g ，甲基安非他命陽性。 台灣檢驗科技股份有限公司濫用藥物實驗室- 台北106 年8 月10日濫用藥物檢驗報告（見偵18313卷第64頁） 2 甲基安非他命 6 包（總毛重3.9167公克） 毛重：3.9167公克（含6 個塑膠袋及12張標籤重）淨重：2.7299公克，取樣量：0.0027公克，驗餘量：2.7272公克，結果判定：檢出甲基安非他命。 臺北榮民總醫院107 年4 月12日北榮毒鑑字第C0000000號毒品成分鑑定書（見偵4676第145頁） 3 手機（三星廠牌、香檳色，含記憶卡1 張及SIM 卡門號0000000000、0000000000號共2張） 1支 IMEI1 ：000000000000000/01  IMEI2 ：000000000000000/01  4 手機（HTC 廠牌、含SIM 卡門號0000000000號1 張） 1支 IMEI1：000000000000000  IMEI2：000000000000000